【裁判字號】    98,訴,378
【裁判日期】    990114
【裁判案由】    免職
【裁判全文】
臺中高等行政法院裁定
                                       98年度訴字第378號
原      告  甲○○
被      告  臺中市政府
代  表  人  乙○○
訴訟代理人  丙○○
上列當事人間免職事件，原告不服行政院人事行政局中華民國
98年8月14日局企字第0980063845號訴願決定，提起行政訴訟，
本院裁定如下：
    主  文
原告之訴駁回。
訴訟費用由原告負擔。
    理  由
一、按訴訟標的為確定判決或和解之效力所及者，行政法院應以
    裁定駁回之，行政訴訟法第107條第1項第9款定有明文。
二、本件原告聲明求為判決撤銷被告所為89年2月2日89府人二字
    第08791號免職令之行政處分，其陳述意旨略以：原告所犯
    之貪污案雖於89年8月15日經最高法院89年度台上字第4716
    號刑事判決2年4個月定讞，惟貪污案臺灣高等法院臺中分院
    更一審判決無罪，但於87年度重上更三字第7號確定判決，
    卻訴外判決有罪確定，原告聲請國賠不成，正陳情監察院函
    請最高檢察總長提起非常上訴，資為補救中。因前復查、訴
    訟階段未及發現被告89年2月2日89府人二字第08791號重複
    免職處分有不適格及違法之嫌，似有行政程序法第131條第3
    項時效中斷之適用。縱使原告有過失，行為時各縣市稅捐人
    員任免、獎懲管理主管機關為前臺灣省政府財政廳。被告並
    非行為時權責主管機關，是同一事實行為，被告無權追溯再
    以其他法令重複免職處分。原處分不適格，依行政程序法第
    111條第7款及第110條規定：「原處分具有其他重大瑕疵者
    」自始無效。停職期間既不適用公務人員考績法辦理專案考
    績，是停職期間入監服刑，並不影響出勤執行公務，應不適
    用一般任免或勤惰管理追溯免職。被告無權追溯重複免職處
    分，違反一事不二罰原則等情。因聲明求為判決撤銷訴願決
    定及原處分等語。
三、查原告係前臺中市稅捐稽徵處（現已變更名稱為地方稅務局
    ）課長，於民國（下同）80年7月5日因涉貪污罪停職，停職
    期間任職民間企業，另因詐欺罪判刑10月確定，並於87年10
    月29日入監執行至88年8月31日服刑完畢，該處報請臺灣省
    政府財政廳依公務人員考績法規定一次記2大過辦理專案考
    績免職，原告不服，循序提起復審、再復審，經公務人員保
    障暨培訓委員會88年12月14日88公審決字第0192 號再復審
    決定略以，原告所觸犯詐欺罪係因案停職後任職民間企業期
    間所發生，並非於政府機關任職，原服務機關遽依公務人員
    考績法暨其施行細則規定，辦理專案考績予以免職之處分非
    無斟酌之處等由，將原復審決定及原處分均撤銷，並命另為
    適法處分。嗣臺中市稅捐稽徵處重新審酌，報經被告改依公
    務人員任用法第28條第1項第5款之規定，於89年2月2日以89
    府人二字第08791號免職令予以免職，並依規溯自入監執行
    日生效。原告不服再復審決定，於89年提起行政訴訟，經本
    院90年3月15日89年度訴字第1296號判決、同年月27日89年
    度訴字第1296號裁定及最高行政法院91年5月22日91年度判
    字第790號判決駁回並確定在案。嗣原告98年3月2日向被告
    申請補辦復職及自願退休手續，並補發一次退休金、公務人
    員保險養老給付及稅務人員退休互助金事宜，被告以98年3
    月16日中市稅人字第0980012068號函復無法辦理，原告不服
    ，於98年5月17日提起訴願，請求撤銷被告89年2月2日89府
    人二字第08791號免職令，經訴願機關行政院人事行政局決
    定不受理，遂提起本件行政訴訟。
四、經查原告前就同一處分，曾提起訴願及行政訴訟請求撤銷，
    經本院以90年3月15日89年度訴字第1296號判決、同年月27
    日89年度訴字第1296號裁定（更正裁定）及最高行政法院91
    年5月22日91年度判字第790號判決駁回並確定在案，有各該
    裁判書影本附卷可稽。茲原告復就該處分請求撤銷，經訴願
    決定不予受理，自無不合。原告復提起行政訴訟，依首開規
    定，難謂合法，應予駁回。原告所舉刑案另聲請最高檢察總
    長提起非常上訴、被告並非行為時權責主管機關、同一事實
    行為重複免職處分、原處分不適格，及依行政程序法第111
    條第7款及第110條規定「原處分具有其他重大瑕疵者」而自
    始無效等情，俱屬原確定判決有無再審理由之問題，要非再
    據以另行提起撤銷訴訟，其訴核非合法，難以准許（況被告
    確屬有權處分機關及並無重複處分等情，業於確定判決中析
    述甚詳），而確認行政處分無效之訴訟，須已向原處分機關
    請求確認其無效未被允許，或經請求後於30日內不為確答者
    ，始得提起之，行政訴訟法第6條第2項亦定有明文，本件原
    告並未依該規定，已先向原處分機關請求確認其無效未被允
    許，或經請求後於30日內不為確答之情形，已有未合，況原
    告本件係提起撤銷訴訟，並非提起確認訴訟，亦經原告當庭
    陳述明白（見本院言詞辯論筆錄），故亦僅屬撤銷之訴之事
    證之一，均屬有無再審理由之問題。又「訴願之提起，應自
    行政處分達到或公告期滿之次日起30日內為之。利害關係人
    提起訴願者，前項期間自知悉時起算。但自行政處分達到或
    公告期滿後，已逾3年者，不得提起。」訴願法第14條定有
    明文，本件於被告89年2月2日以89府人二字第08791號免職
    令予以免職，原告不服再復審決定，於89年提起行政訴訟，
    經本院90年3月15日89年度訴字第1296號判決駁回等情，已
    如前述，其已逾訴願之期限甚明，本件起訴核屬行政訴訟法
    第107條第1項第10款所稱之不合要件，其訴亦屬不合法，而
    不應准許，併此敘明。
五、依行政訴訟法第107條第1項第9款、第104條、民事訴訟法第
    95條、第78條，裁定如主文。
中    華    民    國    99    年    1     月    14   日
                臺中高等行政法院第三庭
                                審判長法  官 王 茂 修
                                      法  官 莊 金 昌
                                      法  官 林 金 本
以上正本證明與原本無異。
如不服本裁定，應於裁定送達後10日內以書狀敘明理由，經本院
向最高行政法院提起抗告（須依對造人數附具繕本）。
中    華    民    國    99    年     1    月   14     日
                                      書記官 陳 滿 麗


司法院資訊處製作；財團法人民間司法改革基金會備份。
